臺灣高等法院刑事判決
108年度上訴字第1361號
上  訴  人  
即  被  告  許家瑋


            余奕宏


共同選任辯護人  陳俊隆律師
                江政俊律師
上  訴  人  
即  被  告  李岳燊原名李錦豪男  


選任辯護人  陳亮佑律師
            黃鈺淳律師
上  訴  人  
即  被  告  黃峯維


         
            黃國恩


                 

            何祐緯


            葉柏廷


                 

            吳俊緯
00000000

上列上訴人等因妨害自由案件，不服臺灣桃園地方法院107年度
訴字第124號，中華民國107年11月30日第一審判決（起訴案號：
臺灣桃園地方檢察署104年度偵字第4602、6323號），提起上訴
，本院判決如下：
    主  文
原判決關於有罪部分均撤銷。
庚○○、乙○○、丁○○、壬○○、辛○○、甲○○、癸○○、丙○○共同犯剝奪
他人行動自由罪，庚○○、乙○○、丁○○各處有期徒刑陸月；壬○○、
辛○○均累犯，壬○○處有期徒刑伍月；辛○○、甲○○各處有期徒刑叁
月；癸○○、丙○○各處有期徒刑貳月。以上有期徒刑如易科罰金，
均以新臺幣壹仟元折算壹日。
    事  實
一、庚○○（綽號阿國）前於任職匯金當鋪擔任業務員期間，曾於
    民國102 年至103 年間因貸款與戊○○及己○○，而與該二人間
    有債務糾紛，詎庚○○為向戊○○及己○○催討欠款，竟與乙○○共
    同基於以強暴脅迫剝奪他人行動自由之犯意聯絡，由庚○○於
    103 年9 月25日17時許，先向戊○○及己○○佯稱已幫二人尋得
    可借貸資金之金主，待戊○○與己○○誤信為真而與庚○○相約至
    桃園南崁交流道碰面後，庚○○即要求戊○○與己○○以跟隨其所
    駕汽車之方式，一同前往位於新北市○○區○○○路000 號之民
    宅，待其等共抵前址民宅並隨庚○○進入該民宅內已有乙○○坐
    在其內之某一房間後，乙○○及庚○○即要求戊○○與己○○坐於房
    內所置之椅子上，待戊○○與己○○坐定後，乙○○即出言質問林
    、施二人為何尚未還款，經戊○○表示因資金尚未到位而尚無
    法償還利息，庚○○聞言旋持在旁之塑膠椅砸擲戊○○與己○○，
    再以手、腳分別打、踹該二人未成傷，又庚○○復持手銬將戊○○及己○○之手，銬於該房間內之椅子支架處，而將該二人之
    行動自由置於其與乙○○之不法實力支配之下，嗣乙○○並出言
    要求戊○○與己○○需找人前來付款方可離開，且庚○○亦要求林
    、施二人需簽立數額新臺幣（下同）60萬元之本票以供償債
    ，方可解開手銬，而戊○○與己○○因已遭庚○○以前揭毆打及上
    銬等強暴非法手段及乙○○之前揭恐嚇言語拘禁於該房間，其
    等為免自身生命、身體安全再受迫害，僅得屈從而依庚○○指
    示簽立票面金額合計共60萬元之本票數張，而後戊○○及己○○
    仍持續遭拘禁於該房間內，直至翌（26）日1時許，因戊○○
    及己○○不斷表示時間已晚臨時難以籌款，且其等於借款期間
    實已給付高額利息，庚○○與乙○○方予罷休，而准許林、施二
    人離去，戊○○及己○○始重獲自由，其二人行動自由即遭庚○○
    及乙○○共同以前開施暴威嚇方式，自103 年9 月25日17時許
    剝奪至同年月26日凌晨1 時許止。
二、丁○○（原名李錦豪，綽號阿豪，下稱丁○○）於任職匯金當鋪
    期間，曾於101年至103 年間因貸款與戊○○及己○○，而與該
    二人有債務糾紛，詎丁○○為向戊○○及己○○催討欠款，竟與壬○○（綽號阿維）共同基於強暴、脅迫剝奪他人行動自由之犯
    意聯絡，於103 年12月15日指示壬○○於同日前往戊○○位於新
    北市新店區溪園路之住處附近等候戊○○及己○○，待林、施二
    人出現，即強行將該二人挾持至桃園市，以便質問林、施二
    人欠款償還事宜。而後壬○○即依丁○○前開指示行事，其除先
    邀同辛○○、癸○○參與前揭挾人商討債務一事外，復請辛○○另
    再找尋人手參與以利行事，辛○○及癸○○嗣除均應允壬○○之邀
    ，辛○○並另邀同甲○○、癸○○則另邀同丙○○一同參與壬○○所述
    之尋人討債之事，嗣辛○○、甲○○、癸○○及丙○○遂與壬○○共同
    基於強暴、脅迫剝奪他人行動自由之犯意聯絡，於同日分乘
    3 輛汽車共同前往戊○○位於前址住處停車場出口附近伺機行
    事，待壬○○等人見戊○○於同日15時許駕車搭載己○○自前開停
    車場離去後，壬○○等人即駕車尾隨於後，並於見戊○○所駕汽
    車駛至某路口停等紅燈時，由甲○○持鋁棒對戊○○所駕車輛出
    聲叫喊「不要走（臺語）」，戊○○見狀即駕車離去並欲駛往
    環河快速道路接高速公路以求擺脫，壬○○等人除續隨在後，
    更不顧該處道路尚有其他車輛行駛於上，即逕於新北市新店
    區環河路與中央路口處，以其等所駕3 輛汽車中之2 輛強行
    超車插至戊○○所駕汽車車頭前方之方式，逼迫戊○○停車，待
    戊○○停車後，壬○○即下車並以丁○○要找林、施二人為由，要
    求林、施二人隨其離去，同時持行動電話要求戊○○與丁○○通
    話，辛○○亦在場發號施令，嗣甲○○、癸○○及丙○○即趁戊○○所
    駕車輛車窗搖下之時，將戊○○所駕車輛之車門解鎖進而打開
    車門，而共同欲將坐於駕駛座上之戊○○拖拉下車，戊○○雖極
    力反抗，仍因寡不敵眾而遭拖下，且壬○○等人中之一人並將
    戊○○所駕汽車之車鑰匙取下，以阻林、施二人自行駕車逃離
    ，復並再次要求林、施二人聽從其等指示，另壬○○並將鋁棒
    1 支交與在場中之一人，並指示該人持該鋁棒用以威嚇林、
    施二人勿予妄動，倘若不從即持以毆打，戊○○與己○○因見現
    場對方人數眾多，且戊○○已遭其等以前揭暴力方式對待，僅
    得屈從，從而遭壬○○等人共同以前揭強暴、脅迫等非法方法
    ，剝奪其等行動自由，壬○○等人並指示由己○○負責開車、戊○○坐於其所駕汽車後座，丙○○則坐於戊○○旁以便控制林、施
    二人，且丙○○並持電擊棒出言威嚇林、施二人勿予妄動，而
    後壬○○等人即各自駕駛其等所駕3 輛汽車，與己○○所駕之戊○○汽車一同前往桃園，期間戊○○之車途中於加油站加油之際
    ，壬○○等人復指派癸○○負責駕駛戊○○之車，而後壬○○等人即
    共同將行動自由已遭其等控制之林、施二人，先挾至位於桃
    園市○○區○○路000 號之「匯金當鋪」前，再依丁○○指示，將
    林、施二人帶至位於桃園市○○區○○路○段0○0 號之「星巴克
    咖啡」內交與丁○○後，壬○○等人即先行離開。嗣丁○○及不知
    前揭剝奪林、施二人行動自由情節之丁○○之妻林佳穎及丁○○
    之不詳同事數人，即一同在場與林、施二人洽談債務償還事
    宜，又林、施二人前因遭丁○○夥同壬○○等人以前揭強暴、脅
    迫方式挾至桃園前址咖啡店內，又見現場亦有丁○○之同事在
    場，其二人之自由行動意思即續遭壓制，直至同日18時許戊○○藉機致電親友代為報警，而經警獲報後於同日19時30分許
    至前址咖啡店，戊○○及己○○始重獲自由，其等行動自由即遭
    丁○○及壬○○等人共同以上開施暴威嚇方式，自103 年12月15
    日15時許剝奪至同日19時30分許止，後經戊○○與己○○報警處
    理，始經警循線查悉上情。
三、案經戊○○、己○○訴由新北市政府警察局刑事警察大隊（下稱
    新北刑警大隊）移送臺灣桃園地方檢察署檢察官偵查起訴。
    理  由
壹、證據能力
    本判決下列所援引之供述及非供述證據，均依法定方式取得
    ，並經本院於審判期日踐行合法調查，其中屬上訴人　即被
    告庚○○、乙○○、丁○○、壬○○、辛○○、甲○○、癸○○及丙○○（以
    下合稱被告等，前2人合稱庚○○等2人，後6人合稱丁○○等6人
    ，分稱其名）以外之人於審判外所為陳述者，檢察官、被告
    等均表示不爭執證據能力（見本院卷二第33頁至45頁），且
    查無依法應排除其證據能力之情形，本院審酌各該陳述作成
    時之情況，認為適當，均得採為判決之基礎。
貳、實體部分
一、認定事實所憑之證據及認定理由
  ㈠就庚○○等2人所犯事實一部分
    庚○○等2人對於上開事實一部分均坦承不諱，惟其等於原審
    僅坦承於103 年9 月25日確與告訴人戊○○及己○○（以下合稱
    告訴人等，分稱其名）同在前開民宅內，惟均矢口否認有何
    剝奪告訴人等行動自由犯行，庚○○辯稱：當時是告訴人等請
    我幫他們問有沒有人可以借錢，我就幫他們問到丞鴻當鋪的
    乙○○，請告訴人等去跟乙○○談，但後來因告訴人等沒有什麼
    擔保，對方不願意借，我們就離開，我並無毆打或拘禁他們
    云云；乙○○則辯稱：當天是庚○○介紹告訴人等給我，後來因
    他們的資料不符借款程序，我就沒有借，告訴人等就離開，
    我並無拘束他們的自由云云。經查：
  1.庚○○於任職匯金當鋪期間，確有於102 年至103 年間借款與
    告訴人等而與渠等間發生債務糾紛，嗣庚○○於103 年9 月25
    日17時許，確向告訴人等以已幫渠等覓得可借貸資金之金主
    為由而相約至南崁交流道碰面，嗣並由戊○○駕車搭載己○○尾
    隨庚○○所駕車輛一同前往新北市○○區○○○路000 號之民宅，
    其等抵達後，告訴人等並隨庚○○進入該民宅內已坐有乙○○在
    內之某一房間等情，業據庚○○等2人於原審審理時所不爭執
    ，核與證人即告訴人等各於警詢、偵訊及原審審理時就此部
    分所為之證述內容大致相符（見他字5257號卷卷二第125 、
    128 、137 、139 、163 頁，原審訴字124 號卷卷一第57頁
    及其反面、第59頁反面），是此部分事實，首堪認定。
  2.庚○○等2人雖均否認其等於上開時、地，有對告訴人等為毆
    打或拘禁之行為云云，然查證人即戊○○前於警詢及偵訊時證
    稱：103 年9 月25日17時許我們到上址民宅後，庚○○就把我
    們推到該民宅最後的房間，並將門鎖上，當時房間內有一名
    綽號「大余」的男子（指乙○○），庚○○等2人跟我們談還款
    事宜，我向他們表示因目前公司款項還沒到位，所以無法償
    還利息，庚○○就表示不用再說了，隨即持椅子毆打我們，並
    拿手銬將我們銬在折疊椅的支架上，拘禁我們的行動自由，
    期間乙○○並恐嚇我們，要我們找人拿80萬元來贖人，不然別
    想走，後來庚○○逼迫我們簽60萬元的本票給他，才肯解開手
    銬，我們當時因為害怕，也怕有生命危險，才簽本票給庚○○
    ，直到翌（26）日凌晨1 時許，因為我們跟他們說這麼晚了
    無法籌到錢，且1、2 年下來他們利息已拿很多，為何還要
    逼我們，庚○○才肯放我們等語明確（見他字5257號卷卷二第
    128 、164頁）；嗣於原審審理時證稱：當天我們進入該房
    間後，乙○○已經坐在房裡，庚○○等2人就示意要我們坐在裡
    面靠左邊的椅子上，之後乙○○就開口問我們為何不還錢，接
    著庚○○就朝我們砸塑膠椅，沒多久庚○○又拿手銬分別銬住我
    們的各1 隻手，在此過程，現場有一些人進出，我們因為已
    遭庚○○動手打過，而且我們也不熟悉狀況而不知如何逃脫，
    再加上我不知道對方有多少人，就更不敢反抗，有關簽本票
    的事，因為我在離案發時較近之警詢當時，記憶比較清楚，
    所以此部分應以我的警詢陳述為準，後來因我向乙○○說我還
    的款項已超過本金，之前亦均按時還款，係因利息負擔太大
    導致還本金額太少，而經我們確認後庚○○給予肯定答覆，乙○○始同意我們簽本票後離開等語綦詳（見原審訴字124 號卷
    卷一第57頁反面至58頁反面）。另證人己○○前於警詢及偵訊
    時證稱：庚○○於103 年9 月25日17時許以他找到人借支票給
    我們為由，騙我們去跟他會合，之後庚○○帶我們到上址民宅
    ，我們到達後，庚○○就把我們推到該民宅最後的房間，並將
    門鎖上，當時庚○○等2人跟我們談還款事宜，我們向他們表
    示因目前公司款項還沒到位，所以無法償還利息，庚○○就表
    示不用再說了，隨即持椅子毆打告訴人等，並拿手銬將我們
    銬在折疊椅的支架上，拘禁我們的行動自由長達6 小時，期
    間乙○○並恐嚇我們，要我們找人拿80萬元來贖人，不然別想
    走，後來庚○○逼迫我們簽金額60萬元的本票給他，才肯解開
    手銬，我們當時因為害怕，也怕有生命危險，才一起簽本票
    給庚○○，直到翌日凌晨，庚○○才肯放我們離開等語明確（見
    他字5257號卷卷二第139 頁及其反面）；嗣於原審審理時證
    稱：當天庚○○跟我們約在南崁交流道見面，他說找到利息比
    較低的金主，要去跟金主談，我們就跟著庚○○的車前往上址
    民宅，我們到了之後進到民宅最裡面的房間，庚○○就叫我們
    坐在椅子上，接著庚○○情緒開始激動，拿塑膠椅往我們坐的
    地方砸，也有以手、腳毆打及踹我們，接著又拿出手銬將我
    們銬住，而乙○○一開始就在房間裡，乙○○問我們為何不還錢
    ，並說如果不還錢就走不出這房子，不然就是要我們叫家人
    送錢過來才放我們走，我們最後有簽本票，他們才願意讓我
    們離開，我印象中我們是傍晚5 、6 點進去，隔天凌晨1 點
    離開，而戊○○就本案所述差不多就是當天的事實發生經過，
    當庚○○拿手銬銬我們時，因為我們當時已經被打，身體蠻痛
    的，內心也蠻害怕，所以沒想逃跑等語甚詳（見原審訴字21
    4 號卷卷一第59頁反面至60頁反面）。依前揭證人之證述，
    前後互核相符，則庚○○等2人確於上揭時、地有共同以上開
    強暴、脅迫方式剝奪告訴人等行動自由之行為。
  3.證人即匯金當鋪負責人蕭智強前於警詢及偵訊時證稱：匯金
    當鋪是我與林淶源所合資開立，庚○○及李錦豪（即丁○○）都
    是當鋪同事，庚○○在當鋪做到103 年10月我們就請他不用再
    來上班，因庚○○有私底下放款而去毆打他的客戶，這與當鋪
    無關，我會知道庚○○毆打人的事，是丁○○跟我說的，他說庚○○好像有私底下放款給告訴人等，並且毆打對方，所以才會
    請他離職等語明確（見偵字4602號卷卷四第84頁反面、第86
    頁、第99頁及其反面）；另證人即匯金當鋪職員丁○○前於偵
    訊時證稱：我於103 年9 月底、10月初時有聽林政漢（即戊○○之弟）說庚○○有把告訴人等帶到某處銬起來，該處有很多
    人，後來我有向庚○○說不要用粗蠻方式，也有試圖安排庚○○
    向戊○○那邊道歉，但一直碰不到面，之後我有問庚○○將告訴
    人等帶至某處，是怎麼找到他們，庚○○說是以借錢為由騙他
    們出來，後來在屋內把他們銬起來踢打，我此部分所說有關
    庚○○對告訴人等暴力討債的內容，是實在的等語綦詳（見偵
    字4602號卷卷三第133 、136 頁）。益見庚○○等2人有共同
    以上開強暴、脅迫方式剝奪告訴人等行動自由之行為。
  4.綜上所述，庚○○等2人共同剝奪告訴人等行動自由，事證明
    確，犯行洵堪認定，均應予依法論科。
  ㈡丁○○等6人所犯事實二部分
    壬○○、辛○○對於上開事實二部分均坦承不諱；訊據丁○○坦承
    在新店部分之前段犯行，惟否認在蘆竹「星巴克咖啡」之後
    段犯行；訊據甲○○則矢口否認有何剝奪他人行動自由犯行；
    癸○○及丙○○經合法傳喚均未到庭，惟據壬○○於原審辯稱：我
    當時確有至上開戊○○住處停車場車道出口處等他，因為告訴
    人等向我任職的匯金當鋪借錢未還，且戊○○的車要在當鋪做
    設定，所以當天去將車子要回來，之後因戊○○開車出來時看
    到我們不停下而加速開走，我們才會去追他，後來戊○○被我
    們攔下，他拒絕下車，所以我有跟他拉扯，之後告訴人等就
    自願跟我們回匯金當鋪對面的星巴克討論債務云云。辛○○於
    原審辯稱：當天是壬○○約我陪他找車，後來去新店看到壬○○
    找的車，壬○○就跟車主說車是當鋪的財產，雙方因此發生爭
    執，我也有下車，後來他們約在南崁星巴克談，我就先離開
    而沒有隨他們去云云。丁○○於原審辯稱：因告訴人等向我借
    款近3000萬元即避不見面，他們的車有拿來匯金當鋪質押，
    我們就要把車抓回來流當，我就請壬○○去找車，我們並無妨
    害他們的自由云云。甲○○於原審辯稱：當天我與辛○○玩在一
    起，我一直坐在車上玩手機，不知發生何事，也未發現有何
    異狀，我不知為何被告云云。癸○○、丙○○未於最後辯論時到
    庭，惟其等於本院準備程序及前此審理時均辯稱我們兩人當
    日都只是幫忙開車，並無持鋁棒或電擊棒以剝奪告訴人等行
    動自由云云。經查：
  1.丁○○確於103 年12月15日指示壬○○至戊○○上開住處等候戊○○
    ，壬○○即聽命並各再邀同辛○○、癸○○一同前往，癸○○及辛○○
    除均應允外，並各再邀同甲○○、丙○○與之同行等情，業據丁○○等6人各於警詢、偵訊或原審審理時供承明確，彼此互核
    相符；另丁○○於103 年12月15日15時許，確有以其所持用之
    門號0000000000號行動電話致電壬○○所持用之門號00000000
    00號行動電話，雙方進而互為如附表一各編號所示之通話內
    容等情，亦經丁○○及壬○○各於警詢中供述甚詳，並有如附表
    一所示內容之通訊監察譯文在卷可證（見偵字6323號卷卷一
    第74頁正、反面），又警方確於103 年12月15日獲報至桃園
    市○○區○○路○段0 ○0 號之「星巴克咖啡」處理告訴人等遭妨
    害自由案等情，業為丁○○等6人於原審審理時所不爭執，且
    經證人即告訴人等各於警詢或偵訊中，就此部分證述明確（
    見他字5257號卷卷二第113 、168 頁），是此部分事實，首
    堪認定。
  2.證人戊○○前於警詢時先證稱：我於103 年12月15 日15時許
    ，在新北市新店區環河路與中央路口附近，遭人剝奪行動自
    由強押上車，當時己○○與我同行，對方在我新北市新店區住
    處樓下尾隨我所駕車輛，直到新北市新店區環河路與中央路
    口附近，有2 台車以包夾方式攔住我的車，之後有人下車敲
    我車門，一名綽號「小偉（應係小維之誤載）」的男子拿手
    機跟我說丁○○要跟我講電話，我便打開車窗，其中3 人見狀
    趁勢伸手進入我的車內打開車門，把我拖下車，我見狀就反
    抗與對方發生扭打，其他人見我反抗便對我說要我坐自己的
    車，他們的人陪我一起去桃園，之後我們到新店的加油站加
    油，而後換另一位男子開車帶我與己○○到桃園匯金當鋪，在
    車上對方有出示電擊棒及鋁棒要我及己○○不要亂來也不要講
    電話，並將我所坐位置的車門安全鎖鎖上，抵達匯金當鋪後
    ，丁○○並要對方載我們到桃園市○○區○○路○段0 ○0 號的星巴
    克咖啡商談債務，當日我的衣服有被扯破，經我依警方提出
    的犯罪嫌疑人紀錄表，我能指認編號2 （即癸○○）、4 （即
    壬○○）、5 （即辛○○）之人有到現場等語（見他字5257號卷
    卷二第113 至115 頁、第133 頁反面），嗣於警詢時又證稱
    ：這件事一定是丁○○指使壬○○等人來押我們，因為當我們被
    抓下車時，壬○○有打電話給丁○○，要我跟丁○○通話，也是丁○○叫他們將我與己○○押去桃園匯金當鋪，他們在場的人都有
    硬把我押上車，而在場強押我們的人都會聽從壬○○及辛○○的
    指使，都是他們二人在主導及發號施令，現場並有人帶電擊
    棒及鋁棒，依警方提示如偵字6323號卷卷二第78頁所示的犯
    嫌紀錄表，編號1 就是在場發號施令的壬○○，編號2也是在
    現場發號施令的辛○○，編號4 （指癸○○）有在現場，他是開
    車押我們去桃園的人，編號6 （指丙○○）也有在現場，他就
    是拿電擊棒坐我們的車負責限制我們行動的人，編號8 （指
    甲○○）也有在現場，我們在新北市環河路遭逼迫停車時，就
    是他衝下車來拍我們車窗要我們下車，也是他與我們發生拉
    扯要押我們上車之人的其中之一，後來我與己○○被押到桃園
    匯金當鋪後，丁○○就帶我們到附近的星巴克談等語明確（見
    偵字6323號卷卷二第75頁反面至76頁反面）；另於偵訊中證
    稱：當天我開車載己○○，對方在地下停車場入口，我就決定
    要突破，我開車上去時，對方3 台車包我們的車，還有一人
    來拍我們的車，我們就往前開，到平面快速道路上時對方有
    一台車從我們左側靠近，另一台車從後方繞到我們前方擋住
    ，我們因此走不掉，後來壬○○有打電話給丁○○，並跟我說丁○○要跟我說話而將電話給我聽，我降下車窗時，對方就拉住
    車窗並試圖自內側將門鎖打開，我問丁○○為何要如此，丁○○
    要我去公司談，對方後來還是將駕駛座車門打開把我拉下車
    ，但因我在車門口處掙扎，對方就做罷，並派二人上我的車
    ，由己○○開車我坐後座，對方身型瘦的坐副駕駛座，身型胖
    的在後座坐我旁邊看管我，身型胖的人叫我不要亂來，他還
    有拿電擊棒並發出電擊聲音，此時對方又有一人從某台車拿
    出鋁棒交給坐在副駕駛座的人，並交代如果己○○亂開車，就
    拿球棒予以毆打，後來因為我的車沒油，就先去加油站加油
    ，在加油站時，有個身型瘦的人叫己○○去坐後座，換他開車
    ，他並以兒童安全鎖將車門鎖住，那個人就是他字5257號卷
    卷二第135 頁犯罪嫌疑人紀錄表中編號2 （即癸○○）之人，
    後來到當鋪後，丁○○指示我們車的駕駛將車開到當鋪對面的
    星巴克，我們就到星巴克去，在星巴克對方有恐嚇要我們還
    錢，還要我們找人先送錢來，若不送來則無法離開，當下我
    們不敢走，因為車鑰匙被拿走，且對方陸續有人到場而人多
    ，後來因派出所員警到場，我們才能脫身等語明確（見他字
    5257號卷卷二第167 至168 頁）；復於原審審理時證稱：當
    天是我開車，己○○坐副駕駛座，我們的車開出溪園路住所時
    ，就聽到有人對我們喊了一聲「不要走（台語）」，之後我
    們發現有三台車在追我們，我就加速趕快開到環河快速道路
    接高速公路要擺脫他們，但那三台車中的其中二台超車開到
    我們前面，並插到我們車頭前方逼迫我們停車，此時對方有
    人過來要打開我們的車門，因為我把車門上鎖了，對方就示
    意要我搖下車窗，我搖下車窗後，對方也就是在庭的壬○○就
    跟我說要我們跟他們走，小豪（指丁○○）在找我們，同時有
    人將手伸進我的車窗將車門解鎖後，再將車門打開而把我從
    駕駛座拉下車，我有強力掙扎，所以身上衣服有破損，我掙
    扎了很久，而且因為是在快速道路上，後面的車流有被影響
    ，他們才沒有用很激烈的手段拉扯我，後來有一人將我的車
    鑰匙從鑰匙孔抽出來，並叫我聽話，不然要給我們好看，現
    場依我目擊對方至少有6 、7 個人以上，對方本欲將我們帶
    到別台車裡，後來叫我跟己○○坐回我們自己車的後座，由他
    們開車，我的左手邊也坐了一個人，就是在庭的丙○○，丙○○
    叫我不要亂來，他有電擊棒，接下來他們把我們的手機都沒
    收，我們四輛車就出發，而後因我的車快沒油，所以我們先
    到溪園路的加油站幫我的車加油，加油時，開我車的人和丙○○都有開口叫我不要亂來，我們因此打消求救念頭，接著我
    們就一路開車到桃園匯金當舖門口，之後再開到當舖斜對面
    路口的星巴克，我們就下車進入星巴克，我跟己○○二人坐下
    後，周圍桌子都是坐著丁○○的人或同事，丁○○跟他另外一個
    同事與我及己○○坐同一桌，他們問我錢要怎麼處理，我有表
    示我們都有依約還錢，後來對方又叫我們打電話請家人送錢
    過來，後來一直拖到晚餐時間，我利用他們對我們比較鬆懈
    之時，偷偷致電請家人幫忙報警，後來是警方到場把我們救
    出來，另我再補充，我於警詢中所稱有關這件事係丁○○指使
    壬○○等人來押我們，當我們被抓下車時，壬○○有打電話給丁○○，要我跟丁○○通話，也是丁○○叫他們將我與己○○押去桃園
    匯金當鋪，他們在場的人都有硬把我押上車，而在場強押我
    們的人都會聽從壬○○及辛○○的指使，都是他們二人在主導及
    發號施令，現場並有人帶電擊棒及鋁棒，依警方提示如偵字
    6323號卷卷二第78頁所示的犯嫌紀錄表，壬○○是在場發號施
    令，辛○○也在現場發號施令，癸○○則是有在現場且是開車押
    我們去桃園之人，丙○○則是同在現場並拿電擊棒坐我們的車
    負責限制我們行動的人，甲○○亦有在場，且我們在新北市環
    河路遭逼迫停車時，就是他衝下車來拍我們車窗要我們下車
    ，也是他與我們發生拉扯要押我們上車之人的其中之一，此
    等證述確實都屬實等語綦詳（見原審訴字124 號卷卷一第61
    頁反面至62頁）。另證人己○○前於警詢時先證稱：103 年12
    月15日15時許，戊○○開車載我行經新北市新店區環河路與中
    央路口附近遭人包夾攔下的過程，我有全程目擊，當時是3 
    台自小客車將戊○○的車攔下，我們被攔下後，有4 個人下車
    ，其中一人敲戊○○車的車窗問我們為何要跑，且有人出示鋁
    棒恐嚇我們，接著並要我和戊○○搖下車窗，戊○○有將車窗稍
    微打開，對方表示要我與戊○○跟他們去桃園談債務處理，接
    著對方其中一人伸手進入戊○○所駕車內將車窗搖下欲打開車
    門，戊○○見狀便阻擋不讓對方打開車門，雙方因此發生拉扯
    ，後來駕駛座車門被對方打開，有3 人共同將戊○○拉下車，
    又因戊○○反抗，因而戊○○再與對方拉扯，之後戊○○不敵而被
    帶上對方所駕汽車後座，我見狀就趨前將戊○○拉下車，並與
    戊○○坐回戊○○的車上，此時對方問我會不會開車而經我回答
    會，對方就讓我開車搭載戊○○及對方中之一人前往談債務處
    理，而對方坐我們的車同行之人有警告我如果開車亂跑，會
    用鋁棒敲我的頭，途中因車沒油，我們就先到新店區環河路
    的加油站加油，之後便換對方開車載我跟戊○○去桃園商談債
    務處理，到桃園後，對方先載我們到匯金當鋪，之後丁○○也
    坐上我們的車一同前往桃園市○○區○○路○段0 ○0 號的星巴克
    咖啡商談債務，對方攔車當時因為對方有很多人，且有出示
    鋁棒並以言詞恐嚇，我與戊○○因害怕反抗會遭毆打，才會上
    車與對方一起到桃園商談債務問題等語（見他字5257號卷卷
    二第119 頁反面至121頁），嗣證稱：103年12月15日當天，
    因丁○○與我及戊○○有債務關係，丁○○為了向我們逼討債務，
    就找壬○○、辛○○等人駕駛3 台車從我們住處跟蹤到新北市新
    店區環河路與中央路口，並以逼車方式逼我們停車，之後並
    強押我們到桃園與丁○○談債務，現場無人毆打我們，只有對
    我及戊○○有拉扯動作，在現場（指逼迫停車現場）帶頭及主
    導之人是壬○○，是他發號施令叫人押我及戊○○上車，他們的
    人有人手持電擊棒及鋁棒恐嚇我們，要我們乖乖配合，依偵
    字6323號卷卷二第90頁警方所提供之犯罪嫌疑人紀錄表，我
    可以指認出編號1 是壬○○，就是在場發號施令的人，編號2 
    是辛○○，編號4 之人（即癸○○）當時也在場，就是他開車押
    我們去桃園，編號6 之人（即丙○○）也在場，他當時手持電
    擊棒坐我們的車負責限制我們的行動，編號8 之人（即甲○○
    ）也有在場，當時我們在環河路口被逼車時，就是他衝下車
    拍打我們車窗要我們下車，也是他與我們拉扯要押我們上車
    ，這些人就是當日一同對我及戊○○暴力討債及妨害自由的人
    等語明確（見偵字6323號卷卷二第87頁反面至88頁）；另於
    偵訊中證稱：有關戊○○於偵訊中所為如上所述關於我們於10
    3 年12月15日如何遭逼車、要求下車、要求坐於車內並依對
    方指示隨同前往桃園上址星巴克咖啡，且過程中持電擊棒或
    出言恫嚇等情之證述內容，均屬實在，且都是我有經歷過的
    等語（見他字5257號卷卷二第168 頁）；復於原審審理時證
    稱：當天下午2 、3 點時我和戊○○從新店住所出門，後面就
    有2 台車在追，我們後來到環河路時，有2 、3 台車包夾我
    們的車，其中1 台車擋在我們前面，我們只好停下來，此時
    有人拿棒子衝過來，我坐在副駕駛座有看到壬○○與戊○○在拉
    扯，壬○○並以手伸入車窗將門打開而強拉林下車，我聽對方
    向戊○○說小豪哥（即丁○○）找我們，之後另一人即癸○○就上
    我們的車，丙○○則坐在車子後座中間，癸○○就開車載我們去
    桃園，途中因車子沒油，有先去加油，再前往桃園，到桃園
    星巴克後，我們的車鑰匙就被拿走，車子也被他們開走，我
    們進星巴克後就看到丁○○跟他的同事在裡面，旁邊還有站蠻
    多人的，他們並叫我不要動，很多人在問戊○○要怎麼還錢，
    並說如果沒給一個交代沒辦法走，後來一直討論到晚上7 、
    8 點，戊○○有打電話請他家人幫忙報警，警察之後就來了，
    而在新北市被攔車當下，除在庭的乙○○外，丁○○及庚○○不在
    場，其餘被告（指壬○○、辛○○、甲○○、癸○○、丙○○）都在場
    等語綦詳（見原審訴字卷卷一第85頁反面至86頁、第87頁反
    面至89頁反面）。稽諸證人即告訴人等自警詢、偵訊迄至原
    審審理時所為之各證述，前後互核一致，且與丁○○就新店部
    分之前段自白，壬○○、辛○○之自白相符，則丁○○等6人確有
    剝奪告訴人等行動自由之行為。 
  3.壬○○與丁○○於103 年12月15日確有互為如附表一所示之通話
    內容，已如上述。依壬○○與丁○○所為如附表一編號1 所示其
    等確認戊○○所駕車輛之車牌號碼，以及壬○○向丁○○回報「我
    跟到了」此等通話內容，可證壬○○確依丁○○之指示跟蹤戊○○
    所駕汽車；又依壬○○與丁○○所為如附表一編號2 所示通話內
    容，壬○○於通話中明確向丁○○表示其已將戊○○攔下，惟因戊○○拒絕隨行且將車門鎖住，故其等車輛停於馬路上，壬○○更
    明確表示係依丁○○指示將「人」（指戊○○）抓下來帶走，後
    換由戊○○接聽電話而與丁○○通話，丁○○於通話中除就戊○○躲
    債之事予以斥責，並於電話再換由壬○○接聽時，指示壬○○等
    人中之一人先上戊○○所駕車輛，於此同時可聞戊○○以「小維
    （指壬○○）你不能這樣子啦，這樣是犯法啦」之語，用以對
    壬○○等人當下涉及不法之舉表示拒絕；另依壬○○與丁○○所為
    如附表一編號3 所示通話內容，壬○○除先向丁○○表示無法將
    戊○○拖下車外，並可聽聞壬○○同時指示當日在場同夥將告訴
    人等直接先帶回公司，且稱已有同夥者在車上，而丁○○更指
    示壬○○若戊○○再不開門，則逕將玻璃敲碎。是依丁○○與壬○○
    所為前揭通話內容，在在可證壬○○當日確依丁○○指示於上址
    道路逕將戊○○所駕車輛攔下，而後並以強行拖拉、派人坐上
    戊○○所駕車內、遣人持棍棒威嚇甚或欲逕將戊○○車輛玻璃敲
    破之強暴、脅迫方式，以達將告訴人等帶回桃園匯金當鋪之
    目的，實屬明確，且由壬○○與丁○○間客觀通話內容所示之事
    實，亦核與證人即告訴人等之上揭證述相符，並有前揭附表
    一所示壬○○與丁○○間之通訊監察譯文可供補強，實屬信而有
    徵。
  4.至丁○○雖否認在蘆竹「星巴克咖啡」之後段犯行，甲○○則否
    認有何剝奪告訴人等行動自由之情，並各以上開情詞置辯。
    然查：
  ⑴丁○○當日確有指示壬○○以上開強暴脅迫手段將告訴人等強行
    挾持至桃園等情，除壬○○、辛○○認罪，並有告訴人等分別證
    述如前外，更有如附表一所示丁○○與壬○○當日通話之通訊監
    察譯文在卷可佐。倘丁○○及壬○○當日僅欲尋找其等所稱由告
    訴人戊○○於借款時所供擔保之汽車，壬○○於尋得告訴人戊○○
    所駕車輛之時，本當僅需要求告訴人戊○○交付車輛即可，然
    依告訴人等上開證述，以及壬○○與丁○○所為如附表一所示通
    話，壬○○等人當日於攔車後，非但未要求告訴人戊○○交付供
    借款擔保之車輛，更僅重在強行將告訴人等挾持開往桃園，
    是丁○○與甲○○此等所辯，顯屬事後卸責之詞，不足採信。
  ⑵至癸○○、丙○○經傳未於最後辯論時到庭，惟其等於本院準備
    程序及前此審理時均辯稱我們兩人當日都只是幫忙開車，並
    無持鋁棒或電擊棒以剝奪告訴人等行動自由云云。然癸○○、
    丙○○於上開時、地，或係負責駕駛告訴人戊○○之車以搭載告
    訴人等前往桃園，抑或係負責持電擊棒威嚇告訴人等不得妄
    動，甚或係於逼車攔停之際，下車拍打車窗出言要求告訴人
    等下車，以作為其等參與上開犯行之行為分擔，既經認定如
    上，則其等所辯亦無足採。
  5.證人即當時任職新北市政府警察局新店分局江陵派出所警員
    丁○○雖到庭證稱：103 年12月15日其接獲民眾報案與同所另
    一警員子○○等4人前往桃園市○○區○○路1 段星巴克咖啡店內
    ，當時現場只見丁○○跟他太太，其他都不認識，我們到現場
    沒有發現他們有違法，就坐在星巴克裡面，當事人也沒有跟
    我們說有被妨害自由，我們表明身分後，有帶丁○○跟他太太
    回去派出所，當事人兩位也帶回去，後來案子被新北市刑大
    接走，我們沒有問到，因時間太久了，不記得一些細節了等
    語（見本院卷卷一第446至451頁）；證人即同所警員子○○亦
    為相同證述（見本院卷卷一第451至455頁），惟考其原因，
    或因告訴人等被妨害自由心理所受強制尚在繼續中，或因等
    待新北市刑大接走案件，均不足為丁○○等6人有利之認定。
  6.綜上所述，丁○○等6人共同犯事實二剝奪告訴人等行動自由
    之犯行，事證明確，洵堪認定，均應予依法論科。
二、論罪
  ㈠按刑法第302 條第1 項、第304 條第1 項及第305 條之罪，
    均係以人之自由為其保護之法益。而刑法第302 條第1項之
    罪所稱之非法方法，已包括強暴、脅迫或恐嚇等一切不法手
    段在內。因之，如以非法方法剝奪他人行動自由行為繼續中
    ，再對被害人施加恐嚇，或以恐嚇之手段迫使被害人行無義
    務之事；則其恐嚇之行為，仍屬於非法方法剝奪行動自由之
    部分行為，應僅論以刑法第302 條第1 項之罪，無另成立同
    法第304 條或第305 條之罪之餘地（最高法院89年度台上字
    第780 號判決意旨參照）。次按刑法第302 條第1 項之妨害
    自由罪，係行為繼續而非狀態繼續，即自（私禁）剝奪被害
    人之行動自由起至（釋放）回復其行動自由為止，均在犯罪
    行為繼續進行之中（最高法院89年度台上字第780 號判決及
    87年度台上字第2643號判決意旨可資參照）。
  ㈡核庚○○等2人就上開事實一部分所為，均係犯刑法第302 條第
    1 項之剝奪他人行動自由罪；而丁○○等6人就上開事實二部
    分所為，亦均係犯刑法第302 條第1 項之剝奪他人行動自由
    罪。至起訴書原雖認庚○○等2人就上開事實一部分，均係犯
    刑法第304 條第1 項之強制罪，然此部分業經檢察官於原審
    以106 年度蒞字第22868 號補充理由書變更起訴法條為刑法
    第302 條第1 項之剝奪他人行動自由罪，自無庸變更起訴法
    條。另起訴書雖認丁○○等6人就上開事實二部分，均係犯刑
    法第304 條第1 項之強制罪，然丁○○等6人此部分所為，除
    已長時間妨害告訴人等任憑己意行動之權利，更已將其等之
    行動自由全予剝奪，進而強行將之從新北市挾持至桃園市，
    自已該當刑法第302 條第1 項之剝奪他人行動自由罪，則起
    訴書所認之強制行為，當為丁○○等 6人剝奪行動自由犯行之
    部分行為而不另成罪，惟因基礎社會事實同一，並經公訴檢
    察官於原審當庭變更起訴法條為刑法第302 條第1 項之剝奪
    他人行動自由罪，基於檢察一體之原則，本院自應就檢察官
    更正後之科刑法條予以審究，亦無庸再變更起訴法條。
  ㈢庚○○等2人於上開事實一所示時、地，各以如事實一所示之打
    、踹、砸椅、上銬言語恫嚇等手段，致告訴人等不敢離去而
    遭剝奪行動自由，該等恐嚇及強制等行為，均包括在庚○○等
    2人共同剝奪他人行動自由之同一犯意聯絡中，為剝奪他人
    行動自由之部分行為，均不另論罪。另丁○○等 6人於上開事
    實二所示時、地，各以如事實二所示之拍窗恫嚇、強行拉扯
    身體及持鋁棒、電擊棒暨以言語恫嚇等手段，致告訴人等不
    敢離去而遭剝奪行動自由，該等恐嚇及強制等行為，亦均包
    括在其等上開共同剝奪他人行動自由之同一犯意聯絡中，為
    剝奪他人行動自由之部分行為，亦均不另論罪。又針對事實
    二部分，告訴人等自103 年12月15日15時許迄至19時30分許
    止，其等遭妨害自由之處所或有移動、變更（即自新北市新
    店區環河路與中央路口移動至桃園匯金當鋪，再自桃園匯金
    當鋪移動至上址之星巴克咖啡店），然丁○○等 6人仍均係僅
    出於一個繼續進行之妨害自由行為，均祇成立單純一罪。
  ㈣庚○○等2人就上開事實一所示、丁○○等 6人就上開事實二所示
    之剝奪告訴人等行動自由犯行，各均具犯意聯絡及行為分擔
    ，均應論以共同正犯。
  ㈤庚○○等2人於上開事實一部分，係以一共同剝奪行動自由之行
    為，侵害告訴人等之行動自由；另丁○○等 6人於上開事實二
    部分，亦係以一共同剝奪行動自由之行為，侵害告訴人等之
    行動自由，各均係一行為觸犯數罪名之想像競合犯，各均應
    論以一個剝奪他人行動自由罪。
  ㈥壬○○①於96年間因違反槍砲彈藥刀械管制條例案，經本院以99
    年度上訴字第626 號判決判處有期徒刑2 年，併科罰金3 萬
    元確定；②於97年間因施用第一、二級毒品案，經臺灣新北
    地方法院（下稱新北地院）以98年度訴緝字第179號判決判
    處有期徒刑7 月及4 月，應執行有期徒刑9 月確定；③於98
    年間又因施用第一、二級毒品案件，經新北地院以98年度訴
    字第3243號判決判處有期徒刑8 月及4 月，應執行有期徒刑
    10月確定，而上開①至③所示之罪刑，經本院以100 年度聲字
    第23 10 號裁定定應執行有期徒刑3 年4 月確定。④於98年
    間復因施用第一、二級毒品案，經臺灣臺北地方法院（下稱
    臺北地院）以98年度訴字第1988號判決判處有期徒刑9 月及
    6 月，應執行有期徒刑1 年確定；⑤於98年間再因施用第一
    級毒品案，經新北地院以99年度訴字第380 號判決判處有期
    徒刑8 月確定，上開④、⑤所示之罪刑，經新北地院以100 年
    度聲字第3431號裁定定應執行有期徒刑1 年6 月確定，並與
    上開有期徒刑3 年4 月接續執行，嗣於102 年5 月30日縮短
    刑期假釋出監，迄103 年6 月22日假釋期滿未經撤銷，視為
    執行完畢；又辛○○前因傷害案，經臺北地院以103 年度簡字
    第298 號判決判處有期徒刑2月確定，嗣於103 年12月12日
    易科罰金執行完畢，分別有本院壬○○、辛○○前案紀錄表在卷
    可稽（見本院卷第207、257頁），其等各於有期徒刑執行完
    畢後5 年內，故意再犯本件如上開事實二所示有期徒刑以上
    之罪，均為累犯，均應依刑法第47條第1 項規定加重其刑。
    至司法院釋字第775號解釋，依解釋文及理由之意旨，係指
    構成累犯者，不分情節，一律加重最低本刑，於不符合刑法
    第59條所定要件之情形下，致生行為人所受之刑罰超過其所
    應負擔罪責之個案，不符罪刑相當原則、比例原則。於此範
    圍內，在修正前，為避免發生上述罪刑不相當之情形，法院
    就該個案應裁量是否加重最低本刑，本件依被告等累犯及犯
    罪情節，並無上開情事，自無該解釋之適用，於此敘明。
三、撤銷原判決有罪部分之理由
    原審以被告等事證明確因予論罪科刑，固非無見，惟查庚○○
    、丁○○與告訴人等有高額債務糾紛(據戊○○稱庚○○要向其索
    討300萬元本利、丁○○要向其索討近3000萬元本利，雙方爭
    執不休)，而戊○○名下之車牌號碼0000­­-00號自用小客車行
    照已質押予匯金當鋪，惟仍為戊○○開往他處典當再設定，已
    據壬○○及告訴人等分別供述在卷（見偵查卷二第115頁、第1
    21頁反面、第123頁、第125頁反面、第126頁正反面、第127
    頁、第136頁反面、第137頁正反面），被告等犯罪動機係在
    高額債權未能獲得擔保或清償情況下，始出此下策，取車解
    決債務，而觸犯共同剝奪他人行動自由罪，原審未審酌及此
    ，尚有未恰。被告等上訴意旨均執此指摘原審判決不當，均
    為有理由，自應由本院就有罪部分均予以撤銷改判。爰審酌
    被告等人本案前述之犯罪動機、所受刺激、庚○○未循合法正
    當管道解決其與告訴人等間之債務糾紛，誘使告訴人等前往
    上址民宅，旋即夥同乙○○以上開強暴、脅迫方法剝奪告訴人
    等之行動自由，造成告訴人等心理深受恐懼；另丁○○亦未循
    合法管道解決其與告訴人等間之高額債務糾紛，指示壬○○於
    尋獲告訴人等後將之帶至桃園匯金當鋪，而壬○○知丁○○所提
    涉及不法，猶配合丁○○之要求，再邀約辛○○、甲○○、癸○○及
    丙○○共同各以上開分工方式，而以如事實二所示之強暴、脅
    迫方法剝奪告訴人等之行動自由，亦同致告訴人等深受驚懼
    ，所為非是，並考量其等犯後態度、未與告訴人等達成和解
    ，再衡諸庚○○等2人於事實一所示犯行中之主導程度均屬相
    當，惡性程度相同；丁○○於事實二所示犯行係居主導地位，
    壬○○則居次要地位，其等二人之惡性顯較其他共犯為重，另
    參酌辛○○、甲○○、癸○○及丙○○各自之行為態樣及分擔程度均
    較輕，復兼衡其等品行、於本院所述之家庭生活狀況等一切
    情狀，分別量處如主文第2項所示之刑，並分別諭知易科罰
    金之折算標準，以資懲儆。
四、不予沒收理由
  ㈠甲○○、丙○○於上開事實二犯行中所各持有之鋁棒及電擊棒，
    故屬其等為上開剝奪他人行動自由犯行所用之物，然該等物
    品既均未扣案，且依卷內事證，亦無證據證明係屬甲○○、丙○○所有，自與刑法第38條第2項前段之沒收要件未合，均不
    予宣告沒收。
  ㈡另丁○○與壬○○所各持有如附表一所示門號之行動電話，亦屬
    其等為如上開事實二所示剝奪他人行動自由犯行所用之物。
    然壬○○所持有門號行動電話非屬其所有，業據壬○○於警詢中
    供述明確（見他字4602號卷卷二第100 頁反面），且依卷內
    事證，亦無證據可認丁○○所持有如附表所示門號之行動電話
    確屬其所有，自難認屬丁○○所有之物，而與刑法第38條第2 
    項前段之沒收要件未合，均不予宣告沒收。
據上論斷，應依刑事訴訟法第369條第1項前段、第364條、第299
條第1項前段，刑法第28條、第302 條第1 項、第55條、第47條
第1 項、第41條第1 項前段，刑法施行法第1 條之1 第1 項、第
2 項前段，判決如主文。
本案經檢察官李叔芬到庭執行職務。
中　　華　　民　　國　　109 　年　　4 　　月　　28　　日
                    刑事第二十庭審判長法　官  王復生
                                      法　官  遲中慧
                                      法　官  陳春秋
以上正本證明與原本無異。
如不服本判決，應於收受送達後20日內向本院提出上訴書狀，其
未敘述上訴之理由者並得於提起上訴後20日內向本院補提理由書
（均須按他造當事人之人數附繕本）「切勿逕送上級法院」。
                                      書記官  周彧亘
中　　華　　民　　國　　109 　年　　4 　　月　　30　　日
附錄：本案論罪科刑法條全文                              
中華民國刑法第302 條（剝奪他人行動自由罪）
私行拘禁或以其他非法方法，剝奪人之行動自由者，處 5 年以
下有期徒刑、拘役或 3 百元以下罰金。
因而致人於死者，處無期徒刑或 7 年以上有期徒刑，致重傷者
，處 3 年以上 10 年以下有期徒刑。
第 1 項之未遂犯罰之。
附表一：
門號0000000000號通聯紀錄（受監察對象：丁○○）   編 號     時  間   通  話  內  容 1 103 年12月15日 15時36分15秒 0000000000號←0000000000號 丁○○：小維。 壬○○：他是NISSAN的7107對不對？ 丁○○：對。 壬○○：我跟到了。 丁○○：跟到了是不是？ 壬○○：先這樣子。 2 103 年12月15日 15時39分04秒 0000000000號←0000000000號 丁○○：小維。 壬○○：攔下來了，他不跟我們走，我現在停         在大馬路邊。 丁○○：抓下來抓下來。 壬○○：他門鎖住，反鎖啊，你等一下先不要         掛。豪哥說人抓下來啦，直接帶走。 丁○○：他現在在幹麻？ 壬○○：他現在在車上咩，幹你娘還想撞我勒         。 丁○○：他車上幾個人？ 壬○○：就他跟忠年啊。 丁○○：先把他欄下來，等我，我過去。 壬○○：我停在大馬路欸。 丁○○：先攔下來停路邊。 （背景聲音小維：你跟我老闆講啦） 戊○○：(換戊○○接聽)喂。 丁○○：你他媽的在皮是不是？ 戊○○：怎麼了嗎？ 丁○○：什麼叫怎麼了嗎？你還在皮是不是？         你還要躲多久啦？事情還不處理是不         是？裝傻喔。 戊○○：我沒有不處理啊。 丁○○：幹你娘機掰，你他媽的還給我裝傻，         你再給我裝傻嘛。 戊○○：沒有啊，你不是說要去警局嗎？我跟         著你們車走啊。 丁○○：警局勒。 戊○○：他們講的啊。 丁○○：你他媽的現在欠債那麼大就對了？ 戊○○：沒有。 丁○○：欠錢的人現在過那麼爽就對了？ 戊○○：你等一下，我把電話給他。 壬○○：(換小維)不行不行，你跟我們去公司         啦，不會對你怎樣啦。 丁○○：喂。 壬○○：他現在給我皮啊。 丁○○：一個人先上他的車。 （背景戊○○：小維你不能這樣子啦，這樣是 犯法啦） （背景小維：那你跟我配合啊） （背景戊○○：我沒有不配合啦，啊...） 3 103 年12月15日 15時45分05秒 0000000000號←0000000000號 丁○○：小維。 壬○○：他現在拖不上車啊，幹你娘咧。 丁○○：你在哪，我現在過去。 壬○○：你現在來也沒有用啊。 丁○○：怎麼說？ 壬○○：我停在大馬路旁邊欸，你等我一下。 （背景聲壬○○：阿峰，直接先帶回公司啦， 小強在他車上，我拿木棒過去給他了） 丁○○：他再不開門的話，就把他玻璃敲破。 壬○○：好，我們有個弟弟在他車上。 丁○○：好。 
附表二：
門號0000000000號通聯紀錄（受監察對象：丁○○）   編 號     時  間   通  話  內  容 1 103 年12月11日 14時58分20秒 0000000000號←0000000000號 丁○○：你在哪？ 庚○○：高雄啊。 丁○○：你不是有上來嗎？ 庚○○：我昨天下來的啦。 丁○○：我給戊○○那個，他居然給我提出抗         告。 庚○○：什麼意思？ 丁○○：我不是有給他送裁定嗎？他給我提出         債權不存在之訴啦。 庚○○：嗯？ 丁○○：他居然敢提出這種抗告，幹你娘，這         個真的是. . . 。 庚○○：那要怎麼弄？ 丁○○：沒關係，找車，先找車，先給他抓車         。 庚○○：我也有找人去找了啊，我有寫委託書         給別人了。 丁○○：什麼時候的事？ 庚○○：我這趟上去就去處理了，我有朋友住         新店而已，離他家不到一公里。 丁○○：是喔？ 庚○○：我叫他有空就去找，我跟他說有堵到         ，馬上打電話給我。 丁○○：他有空每天去堵嗎？ 庚○○：也不知道，畢竟也不是他自己的事啦         ，我就叫他盡量幫忙。 丁○○：是喔。 庚○○：如果人有堵到我會打給你，如果你有         看到他的車也不用攔，你就跟他就好         了，緊跟著他，看他去哪裡，我再跟         你說，你再叫小弟過去帶他，這樣比         較不會那麼多問題啊。 丁○○：好，了解，幹，我聽到說他提出抗告         ，我很不爽。 庚○○：他真的有夠皮的，有夠機掰。 丁○○：沒關係，小不忍則亂大謀 庚○○：我昨天本來要打給你，事情處理到忘         了。 丁○○：沒關係，他這個人真的有夠皮。 （討論友人過世，無關本案） 丁○○：反正有跟到車我會跟你說。 庚○○：好。 丁○○：你有上來再打給我。